臺灣彰化地方法院刑事判決　　　　　　　　　　　　　九十三年度易字第七一二號
　　公　訴　人　臺灣彰化地方法院檢察署檢察官
　　被　　　告　戊○○
　　選任辯護人　林世祿律師
右列被告因傷害等案件，經檢察官提起公訴（九十三年度偵字第四一三五號），本院
判決如左：
    主  文
戊○○共同傷害人之身體，處有期徒刑肆月，如易科罰金，以佰元折算壹日；又共
同以加害生命、身體之事，恐嚇他人致生危害於安全，處有期徒刑月，如易科罰金
，以佰元折算壹日。應執行有期徒刑伍月，如易科罰金，以佰元折算壹日。
    事  實
一、緣戊○○因丁○、甲○夫妻欠其互助會款而心生不滿，竟於民國九十二年十二月
    二十三日二十時許，夥同不詳姓名年籍之成年男子六、七人，共同基於傷害之犯
    意聯絡，至丁○、甲○位於彰化縣福興鄉○○路○段五四六巷三十五號之十三住
    處，未經許可無故進入該住處（無故侵入住宅部分未據告訴），由最後一名進入
    之成年男子將門窗關上，戊○○以言詞對丁○辱罵三字經（公然侮辱部分未據告
    訴），其中二名男子則將甲○拉至廚房，另其餘四名男子即徒手毆打丁○，並由
    其中一名男子持臺灣啤酒之玻璃酒瓶敲打丁○手部，造成丁○受有左手第三指開
    放傷口○．五公分、前胸挫傷等傷害，甲○在廚房聽見丁○遭到毆打之聲音，立
    刻衝出廚房至客廳查看，該等男子始未繼續毆打丁○；於臨走前，戊○○又與該
    等不詳姓名年籍之成年男子六、七人，共同基於恐嚇之犯意聯絡，由其中一名男
    子向在場之丁○、甲○及其二名兒子丙○○、乙○○恫嚇稱：「要湊錢還款，不
    可報警，否則拿槍打死你們全家」等語，以此加害生命、身體之事，恐嚇丁○、
    甲○、丙○○、乙○○等人，致使丁○、甲○、丙○○、乙○○心生畏懼，而危
    害渠等之安全。嗣經丁○、甲○報警處理，始查悉上情。
二、案經被害人丁○、甲○訴由彰化縣警察局鹿港分局報請臺灣彰化地方法院檢察署
    檢察官偵查起訴。
    理  由
一、訊據被告戊○○固不否認因告訴人丁○、甲○夫妻有積欠伊互助會款，伊有於右
    揭時間至告訴人丁○、甲○位於彰化縣福興鄉○○路○段五四六巷三十五號之十
    三住處，並進入該住處與丁○、甲○催討互助會款之事實，惟矢口否認有何傷害
    及恐嚇之犯行，辯稱：當天伊僅一人前往丁○、甲○住處催討互助會款，並未夥
    同其他人一同前去，亦無毆打丁○或出言恐嚇丁○家人，並不知丁○傷勢而來云
    云；辯護意旨略以：被告與被害人丁○、甲○有債務糾紛，其他證人都是被害人
    兒子，診斷書也不能證明是新、舊傷，且被害人說酒瓶有開過，而酒瓶開口是圓
    滑，一般酒瓶打到手只是紅腫之傷，此傷與診斷書不符，且如果有六、七個人進
    入被害人住處，加上原有家具，這些人怎麼站的進去，再被害人也不能確定實際
    人數，在警訊中證人亦僅說到要拿到錢否則將他們一個一個通通打死，並沒有說
    到不能報警，兩造存有債務糾紛，本件證人所述應不可採信等語。經查：右揭事
    實，業據證人即告訴人丁○、甲○及被害人丙○○、乙○○於本院審理時到庭結
    證明確，而該等證人經本院隔離訊問後分別證述如下：(1)證人丁○結證稱：當天
    被告到伊住處開門進入，見到伊與太太及小孩在吃飯，隨後外面有一群男子進來
    ，含被告在內約有七、八人，最後進來之男子就將門鎖起來，被告就一直罵髒話
    ，其中一、二名男子將伊太太帶到廚房後，在伊周圍之男子即出手毆打伊，其中
    一名男子並持桌上已開封之臺灣啤酒之玻璃酒瓶毆打伊，伊太太聽見聲音就從廚
    房衝出來，該等男子才停下來，並抄錄伊之行動電話及住家電話，臨走前，由其
    中一名男子對伊及伊太太甲○、小孩丙○○、乙○○出言恫嚇稱：「要去湊錢，
    不可報警，否則就要拿槍將我一家人打死」等語，說完他們就出去了等語；(2)證
    人丙○○結證稱：當天有人帶人到家裡打伊父親，總計約有七、八人，而帶人進
    去的男子站在旁邊罵，接著其餘那些人就出手毆打伊父親，並持已開封之臺灣啤
    酒之玻璃酒瓶敲打伊父親手部，其中有人找伊母親去廚房，而在前面客廳的人就
    毆打伊父親，其後並說要拿槍打死伊家人，說完該等男子在伊住處待一下就離開
    等語；(3)證人乙○○結證稱：當天有七、八人到伊住處，把伊住處門窗關上，並
    毆打伊父親，且持已開封之臺灣啤酒之玻璃酒瓶敲打伊父親手部，伊母親被人叫
    去廚房，其後母親才回到客廳，該等男子並說要把伊全家槍殺掉等語；(4)證人甲○結證稱：當天吃飯完，伊先生及二個小孩在客廳看電視，被告就開門進來，然
    後對外招手叫一些人進來，最後進來那個人將伊住處門窗鎖住，被告以手比著伊
    先生丁○且對那些人說「就是這個人」，有二個人將伊拉進去廚房，對伊說要拿
    錢給他們，伊表示會儘量湊錢，之後伊在廚房聽到有打人的聲音，伊就出來查看
    ，那時候伊先生已被打完了，其後他們表示要伊湊錢還款，且說不能報警，說隔
    天會再打電話過來，出來客廳時，其中一個人罵三字經，並說要拿槍將伊全家打
    死，說完之後他們就出去了，伊就去報警等語，核諸上開證人所述案發經過大致
    相符，且細節也均相吻合。再本件案發時在場人數眾多，被害人等穾遭多名男子
    圍堵，現場本就紛亂不堪，被害人等自無暇一一點數在場人數，其證述含被告在
    內約有七、八人，而未能確定正確人數，亦符合常情，又被害人丁○即因左手第
    三指開放傷口○．五公分、前胸挫傷等傷害，而於九十二年十二月二十三日二十
    一時四十分許即到豐安診所診斷治療乙節，此有豐安診所診斷證明書及該所函文
    附卷可稽，被害人丁○前往診所治療距離案發時間甚短，可見被害人丁○當天確
    係受有左手第三指開放傷口○．五公分、前胸挫傷等傷害，再告訴人丁○、甲○
    及丙○○、乙○○等人遭被告與多名男子圍堵，並以「要湊錢還款，不可報警，
    否則拿槍打死你們全家」等語恐嚇，告訴人等人當會感到害怕、心生畏懼，是以
    本件證人丁○、甲○、丙○○、乙○○上開證述等情，洵屬有據，堪以採信。綜
    上，被告上開辯詞，當係事後卸責之詞，尚無足採，本件事證明確，被告右揭犯
    行堪以認定，應依法論科。
二、核被告戊○○所為，係犯刑法第二百七十七條第一項傷害罪及同法第三百零五條
    恐嚇罪。被告與該六、七名姓名年籍不詳之成年男子間，就上開傷害及恐嚇犯行
    均有犯意聯絡及行為分擔，均應論以共同正犯。被告等於同時、同地一次實施恐
    嚇行為，恐嚇被害人丁○、甲○、丙○○、乙○○四人，同時侵害數個法益，屬
    一行為而觸犯數罪名，為想像競合犯，應從一重處斷。又按刑法上之牽連犯，係
    指行為者意念中祇欲犯某罪，而其實施犯罪之方法，或其實施犯罪之結果，觸犯
    行為人目的行為以外之其他罪名而言，牽連犯的數行為間，有無方法或結果行為
    與目的行為之牽連關係存在，並應參酌行為時客觀的事實以為決定，亦即在客觀
    上認其方法或結果行為，與犯罪之目的行為，有不可分離之直接密切關係，始克
    成立（最高法院七十九年度臺上字第五四七號判例要旨參照），查被告戊○○與
    該等六、七名男子係於於共同傷害犯行既遂並於欲離去告訴人丁○住處時，始行
    恐嚇告訴人丁○、甲○及丙○○、乙○○等人，是其所犯傷害罪與恐嚇罪間客觀
    上並無不可分離之直接關係存在，且亦難認被告等人主觀上於實施傷害行為時即
    有恐嚇之犯意，是公訴人認傷害罪與恐嚇罪間有牽連關係而為牽連犯，尚有未洽
    ，應予更正，故被告所犯傷害罪及恐嚇罪間，犯意各別，罪名互殊，應予分論併
    罰。爰審酌被告之素行，其犯罪之動機及目的為互助會款糾紛所致、所生危害，
    及被告偕同其他多名成年男子共同毆打告訴人對告訴人所生之重大恐懼，暨犯後
    態度否認犯行之態度等一切情狀，分別量處所示之刑，並均諭知易科罰金之折算
    標準，及定其應執行之刑，並諭知易科罰金之折算標準，以示懲儆。
據上論斷，應依刑事訴訟法第二百九十九條第一項前段，刑法第二十八條、第二百七
十七條第一項、第三百零五條、第五十五條、第五十一條第五款、第四十一條第一項
前段，罰金罰鍰提高標準條例第一條前段、第二條，判決如主文。
本案經檢察官賴志盛到庭執行職務。
中    華    民    國    九十三      年      九      月      二十一      日
                                臺灣彰化地方法院刑事第二庭
                                    審判長法官  石  馨  文
                          法      官  王  義  閔
                                    法      官  郭  麗  萍
右正本證明與原本無異。
如不服本判決，應於判決送達後十日內向本院提出上訴狀( 須附繕本 )。
告訴人或被害人對於判決如有不服具備理由請求檢察官上訴者，其上訴期間之計算係
以檢察官收受判決正本之日期為準。
                                    法院書記官  施  嘉  玫
中    華    民    國    九十三      年      九      月      二十七      日
刑法第二百七十七條第一項：
傷害人之身體或健康者，處三年以下有期徒刑，拘役或一千元以下罰金。
刑法第三百零五條：
以加害生命、身體、自由、名譽、財產之事恐嚇他人，致生危害於安全者，處二年以
下有期徒刑、拘役或三百元以下罰金。
